臺灣臺中地方法院刑事判決　　　　　　 96年度交易字第120號
公　訴　人　臺灣臺中地方法院檢察署檢察官
被　　　告　甲○○
上列被告因過失致死案件，經檢察官聲請簡易判決處刑（95年度
偵字第25015號），本院豐原簡易庭認不宜逕以簡易判決處刑（
96年度豐交簡字第79號），簽移本院交通法庭改依通常程序審理
，被告於準備程序中就被訴事實為有罪之陳述，受命法官於聽取
當事人之意見後，由本院合議庭裁定由受命法官獨任以簡式審判
程序判決如下：
    主    文
甲○○服用酒類，不能安全駕駛動力交通工具而駕駛，處有期徒
刑參月，又因過失致人於死，處有期徒刑捌月。應執行有期徒刑
拾月。緩刑參年。
    犯罪事實
一、甲○○於民國九十五年七月二日二十時起至二十一時止，在
    其臺中縣石岡鄉慈雲巷之娘家食用燒酒雞後，已達於不能安
    全駕駛動力交通工具之程度，猶於同日二十一時許駕駛車牌
    號碼三V—五九七九號自用小客車，沿臺中縣石岡鄉○○路
    往東勢方向行駛，於同日二十一時二十八分許，途經豐勢路
    土牛國小前欲向左迴轉往豐原方向行駛，其本應注意汽車迴
    車前，應暫停並顯示左轉燈光或手勢，看清無來往車輛，並
    注意行人通過，始得迴轉，依當時之天候、路況皆良好，並
    無不能注意之情事，竟疏於注意，適有劉宏釧乘坐輪椅行經
    該處，甲○○因有上開飲酒及疏未注意情事，於迴轉時車輛
    左前車門不慎擦撞劉宏釧所乘輪椅，劉宏釧因此倒地受傷，
    經送醫後延至同日二十三時許仍因頭部、胸腹部多處外傷而
    不治死亡。甲○○於肇事後，在具有偵查犯罪權限之公務員
    發覺犯罪人前，即於員警林俊仁詢問時自首犯罪，再於其後
    本案偵查、審理期間到庭接受裁判。經於同日二十二時二十
    分許，測得甲○○呼氣所含酒精濃度為每公升０‧五三毫克
    （推算其駕車時體內之酒精濃度達每公升０．六一毫克）。
二、案經臺灣臺中地方法院檢察署檢察官據報相驗後自動檢舉簽
    分後聲請簡易判決處刑，本院豐原簡易庭認不宜逕以簡易判
    決處刑，簽移本院交通法庭改依通常程序審理。
    理    由
一、上開犯罪事實，業據被告甲○○於本院審理時坦承不諱，且
    查：
（一）酒醉駕車部分：被告確有上揭酒醉駕車之犯行，除據被告
      坦承不諱外，本件事故發生後，經員警對被告施以呼氣酒
      精濃度測試，測得其呼氣酒精濃度為每公升０‧五三毫克
      ，亦有酒精測定紀錄表一紙在卷足憑，足徵被告此部分自
      白與事實相符，堪以採信。按服用酒類不能安全駕駛動力
      交通工具之認定，參考德國、美國之認定標準，對於吐氣
      濃度達每公升０．五五毫克，肇事率為一般正常人之十倍
      ，應認為已達不能安全駕駛之標準（法務部八十八年五月
      十八日八八年度法檢字第一六六九號函參照），次按體內
      酒精含量由開始飲酒的百分之零，依飲酒量漸漸累積，在
      完成飲酒時體內之酒精含量最高，隨後依代謝率逐漸代謝
      ，至於體內酒精含量倒推計算代謝率，依交通部運輸研究
      所於七十七年八月間針對國人進行實驗研究指出為每小時
      ０．０六二八毫克計算，查被告於九十五年七月二日二十
      一時許駕駛自用小客車，而員警於同日二十二時二十分許
      始進行測試，測得被告酒精濃度值為每公升０‧五三毫克
      ，則被告自駕駛肇事至酒測之時間相詎達一小時又二十分
      鐘，依前開國人體內酒精含量之代謝率計算，被告於駕車
      肇事時體內酒精濃度至少為０．六一毫克【計算式為：０
      ‧五三+（０．０六二八乘以一．三）＝０．六一】，已
      逾前開不能安全駕駛之標準，而達難以安全駕駛動力交通
      工具之程度，況被告並因而擦撞被害人劉宏釧之輪椅而肇
      事（詳後述），足見被告確已達不能安全駕駛動力交通工
      具之狀態，是被告服用酒類後駕車之犯行，應堪認定。
（二）過失致死部分：按汽車迴車前，應暫停並顯示左轉燈光或
      手勢，看清無來往車輛，並注意行人通過，始得迴轉，又
      汽車駕駛人飲用酒類後其吐氣所含酒精成份超過每公升０
      ．二五毫克以上者，不得駕車，道路交通安全規則第一百
      零六條第五款、第一百十四條第二款分別訂有明文。本件
      被告業已自承有酒醉駕車及迴轉時車輛左前車門不慎擦撞
      劉宏釧所乘輪椅之事實，又依附卷之道路交通事故調查報
      告表所載，本件肇事時、地之天候、路況皆良好，被告駕
      車自應注意上述道路交通安全規則之規定，且依當時路況
      ，又無不能注意之情事，竟疏未注意，在酒醉後精神不佳
      之情況下，駕車迴轉時車輛左前車門不慎擦撞劉宏釧所乘
      輪椅，被告行為自有過失，又被害人劉宏釧係因上開車禍
      受傷，經送醫後仍因頭部、胸腹部多處外傷而不治死亡，
      亦經臺灣臺中地方法院檢察署檢察官督同檢驗員相驗屬實
      ，製有勘驗筆錄、驗斷書及相驗屍體證明書附卷足憑，則
      被告過失駕車肇事行為，與被害人死亡結果間，自具有相
      當因果關係。此外，復有道路交通事故現場圖、道路交通
      事故調查報告表（一）、（二）各一紙及照片三十張在卷
      可稽，準此，被告確有過失致死之犯行，亦足認定。
（三）綜上所述，本件事證明確，被告酒後駕車及過失致死犯行
      ，均堪以認定。
二、核被告所為，係犯刑法第一百八十五條之三公共危險罪及同
    法第二百七十六條第一項過失致死罪。被告所犯上開二罪間
    ，犯意各別，行為互殊，應予分論併罰。又被告酒醉駕車因
    而致人死亡，依法應負刑事責任，所犯過失致死部分應依道
    路交通管理處罰條例第八十六條第一項之規定加重其刑。另
    被告於肇事後，在具有偵查犯罪權限之人知悉犯罪人之前，
    主動向到場處理事故員警林俊仁陳明自己係肇事者，有臺中
    縣警察局道路交通事故肇事人自首情形紀錄表一紙可參，為
    對於未發覺之罪自首而接受裁判，爰依刑法第六十二條前段
    之規定減輕其刑，並依法先加後減之。爰審酌被告前無不良
    素行，然本案因酒醉後已不能安全駕駛，仍不顧公眾之安危
    ，貿然駕車，且因重大過失肇事致他人死亡，情節嚴重，然
    肇事後坦承犯行，並與被害人家屬達成和解而賠償損害之犯
    罪後態度等一切情狀，分別量處如主文所示之刑，並定其應
    執行之刑，以資懲儆。末查，被告前未曾因故意犯罪受有期
    徒刑以上刑之宣告，有臺灣臺中地方法院檢察署刑案資料查
    註紀錄表及臺灣高等法院被告前案紀錄表各一紙在卷可按，
    其因一時失慮，偶罹刑典，事後已坦承犯行，深具悔意，且
    已與被害人家屬和解賠償損害，被害人家屬亦表示希望給被
    告緩刑機會，有被害人家屬乙○○於本院準備程序之筆錄及
    臺中縣石岡鄉調解委員會調解書各一件在卷可參，被告經此
    偵審程序及刑之宣告後，應知戒慎，信無再犯之虞，本院因
    認所宣告之刑，以暫不執行為適當，併予宣告緩刑三年，用
    啟自新，並觀後效。
據上論斷，應依刑事訴訟法第四百五十二條、第二百七十三條之
一第一項、第二百九十九條第一項前段，道路交通管理處罰條例
第八十六條第一項，刑法第一百八十五條之三、第二百七十六條
第一項、第六十二條前段、第五十一條第五款、第七十四條第一
項第一款，刑法施行法第一條之一第一項、第二項，判決如主文
。
中　　華　　民　　國　　96　　年　　3 　　月　　2 　　日
                  交通法庭    法  官  黃炫中
上正本證明與原本無異。
如不服本判決，應於送達後十日內向本院提出上訴狀（須附繕
本），上訴於台灣高等法院台中分院。
                                書記官  黃珮華
中　　華　　民　　國　　96　　年　　3 　　月　　2 　　日
附錄論罪科刑法條
中華民國刑法第185條之3
服用毒品、麻醉藥品、酒類或其他相類之物，不能安全駕駛動力
交通工具而駕駛者，處一年以下有期徒刑、拘役或三萬元以下罰
金。
中華民國刑法第276條
 (過失致死罪)
因過失致人於死者，處二年以下有期徒刑、拘役或二千元以下罰
金。
從事業務之人，因業務上之過失犯前項之罪者，處五年以下有期
徒刑或拘役，得併科三千元以下罰金。
